【裁判字號】    88,上易,669
【裁判日期】    891128
【裁判案由】    違反專利法
【裁判全文】
臺灣高等法院臺中分院刑事判決                    八十八年度上易字第六六九號
    上  訴  人
    即  被  告  甲○○
右上訴人因違反專利法案件，不服臺灣臺中地方法院八十七年度易字第三六二八號中
華民國八十八年一月二十五日第一審判決（起訴案號：臺灣臺中地方法院檢察署八十
七年度偵字第一○五○九號），提起上訴，本院判決如左：
    主  文
原判決撤銷。
甲○○無罪。
    理  由
一、公訴意旨以：上訴人即被告甲○○（以下稱被告）係臺中縣龍井鄉○○路○段一
    六○巷四十八號東龍飼料行之負責人，明知其所販賣之「鴿子腳踏板」係未經享
    有新式樣第○四四九一二號專利權人黃忠蔚同意製造之仿冒品，竟基於概括犯意
    ，自民國（以下同）八十六年七、八月起，在上述地點其所經營之東龍飼料行，
    連續擅自販賣上述仿造乙○○享有專利權新式樣產品多次，而以每個批發價新臺
    幣（下同）三十元代價、零售價三十五至五十元之代價，銷售他人牟利，嗣於八
    十七年五月十九日下午一時三十分，在上址東龍飼料行被警當場查獲，並扣得仿
    造供販賣用之「鴿子腳踏板」成品六十箱共三千零三個。案經乙○○訴由臺中縣
    警察局烏日分局報告臺灣臺中地方法院檢察署檢察官偵查起訴。因認被告所為，
    係犯專利法第一百二十九條之罪嫌云云。
二、訊據被告固坦承販賣如事實欄所載被查獲之扣案產品等情不諱，惟於原審法院辯
    稱：不知販賣之產品係侵害告訴人專利之仿冒品，售予他產品之宋啟宏保證產品
    沒問題並願負其責等語；嗣於本院辯稱：被告於八十三年間開始販賣「鴿子腳踏
    板」，而當時之「鴿子腳踏板」未享有專利，告訴人乙○○於八十四年取得專利
    後也從未告知，且告訴人所享有之專利權已經經濟部智慧財產局審定「舉發成立
    ，專利權撤銷」，則告訴人自始即未享有專利權，被告何來侵害專利權等語。經
    查告訴人之本件「鴿子腳踏板」專利權，經被告向經濟部智慧財產局舉發後，經
    該局以「系爭專利整體形狀於申請前既已見於公開刊物（即名鴿天下雜誌第五十
    二期）是不爭事實，至於是否誤拍，並無礙系爭專利申請已見於公開刊物之事實
    ，故系爭專利申請前已有相同之新式樣見於刊物，不具新穎性」，認定系爭專利
    違反專利法第一百零七條第一項第一款之規定，而審定將該專利權撤銷，此有該
    局專利舉發審定書影本在卷可稽，告訴人對此亦不爭執。告訴人對於系爭「鴿子
    腳踏板」既無專利權，被告上開所為自無違反專利法可言。詎原審法院未詳為勾
    稽，遽予論罪科刑，尚有未洽。被告上訴意旨執此指摘原判決不當，經核為有理
    由，應由本院將原判決撤銷，並依法諭知被告無罪之判決。
三、據上論結，應依刑事訴訟法第三百六十九條第一項前段、第三百六十四條、第三
    百零一條第一項，判決如主文。
本案經檢察官蔡秀男到庭執行職務。
中      華      民      國    八十九      年    十一      月   二十八   日
                              臺灣高等法院臺中分院刑事第十庭
                                    審判長法  官  林  照  明
                                          法  官  李  寶  堂
                                          法  官  蕭  廣  政
右正本證明與原本無異。
不得上訴。
                                          書記官  黃  禎  祥
中      華      民      國    八十九      年    十一      月    三十    日
                                  Ｋ


司法院資訊處製作；財團法人民間司法改革基金會備份。
